# 请教陈版，投资性主体对外投资的核算

提问人：huanghuan325 时间：2016-04-13 17:20:20
A上市公司投资设立B投资性有限合伙企业，B公司对外投资C非上市公司，持股比例为80%，B公司对C公司的投资是否放在以公允价值计量且其变动计入当期损益的金融资产科目核算，如果放在这个科目核算那公允价值以什么为依据？

回答人：chenyiwei
如果明确属于投资性主体的，则其所有对外投资（投资于为其对外投资提供服务的子公司除外）均应作为以公允价值计量且其变动计入当期损益的金融资产核算。 投资性主体的基本条件之一是“该公司按照公允价值对几乎所有投资的业绩进行考量和评价”，因此对于无活跃市场交易的投资，鉴于公允价值信息对内外部财务信息使用者的高度重要性，应当采用估值技术以确定其公允价值，并在财务报表中确认投资的公允价值及其变动。如果简单地因为不能取得活跃市场报价就按成本计量，那就不符合“投资性主体”的定位了。